臺灣宜蘭地方法院刑事判決　　　　　　　 99年度訴字第479號
公　訴　人　臺灣宜蘭地方法院檢察署檢察官
被　　　告　陳喬偉
選任辯護人　林志嵩律師
被　　　告　張嘉慧
選任辯護人　林育鴻律師
被　　　告　吳俊男
選任辯護人　簡坤山律師
上列被告因毒品危害防制條例案件，經檢察官提起公訴（99年度
偵字第4674號），本院判決如下：
    主  文
陳喬偉販賣第二級毒品，處有期徒刑參年拾月；扣案之門號0000
000000手機壹支(含SIM卡壹枚)沒收；未扣案之販賣毒品所得新
臺幣壹仟元沒收，如全部或一部不能沒收時，以其財產抵償之。
又販賣第二級毒品，處有期徒刑柒年；扣案之甲基安非他命伍小
包(實稱毛重肆點肆玖貳零公克，含伍袋伍標籤，淨重參點參貳
貳零公克，取樣零點零零零貳公克驗盡，餘重參點參貳壹捌公克
)，沒收銷燬之；扣案之電子秤壹個、分裝袋壹大包、門號00000
00000手機壹支(含SIM卡壹枚)，均沒收；未扣案之販賣毒品所得
新臺幣壹仟元沒收，如全部或一部不能沒收時，以其財產抵償之
。應執行有期徒刑拾年；扣案之甲基安非他命伍小包(實稱毛重
肆點肆玖貳零公克，含伍袋伍標籤，淨重參點參貳貳零公克，取
樣零點零零零貳公克驗盡，餘重參點參貳壹捌公克)，沒收銷燬
之；扣案之電子秤壹個、分裝袋壹大包、門號0000000000手機壹
支(含SIM卡壹枚)，均沒收；未扣案之販賣毒品所得新臺幣貳仟
元沒收，如全部或一部不能沒收時，以其財產抵償之。
吳俊男共同販賣第二級毒品，處有期徒刑參年陸月；扣案之電子
秤壹個、分裝袋玖包均沒收；未扣案之販賣毒品所得新臺幣肆仟
元與張嘉慧連帶沒收之，如全部或一部不能沒收時，以其與張嘉
慧之財產連帶抵償之。又販賣第二級毒品，處有期徒刑參年陸月
；扣案之電子秤壹個沒收；未扣案之販賣毒品所得新臺幣壹仟元
沒收之，如全部或一部不能沒收時，以其財產抵償之。應執行有
期徒刑陸年陸月；扣案之電子秤壹個、分裝袋玖包均沒收；未扣
案之販賣毒品所得新臺幣肆仟元與張嘉慧連帶沒收之，如全部或
一部不能沒收時，以其與張嘉慧之財產連帶抵償之；未扣案之販
賣毒品所得新臺幣壹仟元沒收之，如全部或一部不能沒收時，以
其財產抵償之。
張嘉慧共同販賣第二級毒品，處有期徒刑參年陸月；扣案之電子
秤壹個、分裝袋玖包均沒收；未扣案之販賣毒品所得新臺幣肆仟
元與吳俊男連帶沒收之，如全部或一部不能沒收時，以其與吳俊
男之財產連帶抵償之。
陳喬偉其餘被訴如附表三所示販賣第二級毒品部分，均無罪。
吳俊男、張嘉慧其餘被訴如附表四所示販賣第二級毒品部分，均
無罪。
    犯 罪 事 實
一、陳喬偉、吳俊男與張嘉慧均明知甲基安非他命係屬毒品危害
    防制條例第2條第2項第2款規定之第二級毒品，不得非法販
    賣、持有，竟意圖營利，分別為下列行為：
    （一）陳喬偉基於販賣第二級毒品甲基安非他命營利之犯意
          ，於附表一所示之交易時間、地點，以附表一所示之
          交易方式、金額及數量，販賣甲基安非他命予林家民
          、林光文等人。
    （二）吳俊男與張嘉慧共同基於販賣第二級毒品甲基安非他
          命營利之犯意聯絡，於附表二所示之交易時間、地點
          ，以附表二所示之交易方式、金額及數量，販賣甲基
          安非他命予高志維。
    （三）吳俊男基於販賣第二級毒品甲基安非他命營利之犯意
          ，於民國99年9月21日21時41分許，由林家民使用門
          號0000000000號行動電話與吳俊男持用之門號000000
          0000號行動電話聯絡，雙方約在宜蘭縣員山鄉○○路
          鳥地方餐廳旁進行交易，吳俊男旋騎乘機車前往上述
          地點，以新台幣（下同）1000元之價格販賣甲基安非
          他命1包予林家民施用。
     嗣經警對陳喬偉、吳俊男、張嘉慧等人所持用之門號00000
     00000、0000000000、0000000000號行動電話實施通訊監察
     ，於99年10月27日，在陳喬偉位於宜蘭縣五結鄉○○路20
     之3號住處搜得陳喬偉所有之甲基安非他命5包(實稱毛重4.
     4920公克，含5袋5標籤，淨重3.3220公克，取樣0.0002公
     克，餘重3.3218公克)、電子磅秤1台、門號0000000000號
     之手機一支、分裝袋1大包等物，在吳俊男位於宜蘭縣羅東
     鎮○○路45號4樓之1住處搜得吳俊男所有之電子磅秤1台及
     張嘉慧所有之分裝袋9包，始循線查獲上情。
二、案經宜蘭縣政府警察局三星分局報請臺灣宜蘭地方法院檢察
    署檢察官偵查起訴。
    理  由
甲、有罪部分
壹、程序部分
一、按被告以外之人於審判外之言詞或書面陳述，除法律有規定
    者外，不得作為證據，刑事訴訟法第159條第1項定有明文。
    查就被告陳喬偉部分，證人陳毅、高志維、林家民、林光
    文於警詢之陳述，屬於被告陳喬偉以外之人於審判外之陳述
    ，被告陳喬偉及其辯護人並已否認上開陳述之證據能力，復
    無刑事訴訟法第159條之2至第159條之5例外得為證據之情形
    ，依上開法條規定，上開證人之陳述，應認無證據能力。
二、按被告以外之人於審判外之言詞或書面陳述，除法律有規定
    者外，不得作為證據；又被告以外之人於審判外之陳述，雖
    不符合同法第159條之1至第159條之4之規定，但經當事人於
    審判程式同意作為證據，法院審酌該言詞陳述或書面陳述作
    成時之情況，認為適當者，亦得為證據。當事人、代理人或
    辯護人於法院調查證據時，知有第159條第1項不得為證據之
    情形，而未於言詞辯論終結前聲明異議者，視為有前項之同
    意，刑事訴訟法第159條之5定有明文。查本件除前揭所述證
    人陳毅、高志維、林家民、林光文於警詢之陳述，就被告
    陳喬偉無證據能力之外，以下所引被告以外之人於審判外之
    陳述，當事人於本院準備程序及審判期日中均表示無意見而
    不予爭執，且迄至言詞辯論終結前亦未再聲明異議，本院審
    酌上開證據資料製作時之情況，尚無違法不當之瑕疵，亦認
    為以之作為證據應屬適當，爰依刑事訴訟法第159條之5規定
    ，認前揭證據資料均有證據能力，合先敘明。
貳、實體部分
一、訊據被告陳喬偉否認有上揭犯罪事實（一）(即附表一部分)
    之販賣甲基安非他命犯行，辯稱：林家民部分，伊與林家民
    一起合資購買1公克的安非他命，林家民出資一千元，伊身
    上沒有那麼多錢，所以才先拿林家民的一千元去向友人購買
    安非他命，拿到的毒品安非他命伊均交給林家民；林光文部
    分是伊向林光文借一千元要去加油，但伊沒有交付毒品給林
    光文，事後隔天伊就還林光文現金一千元云云。訊據被告張
    嘉慧、吳俊男分別對於前揭犯罪事實一(二)(即附表二部分)
    、(三)部分之犯行，均坦承不諱。惟查：
(一)、如附表一編號1部分之犯罪事實，業據證人林家民於偵查
      中結證稱：「應該是今年(指99年)八、九月間，我打0000
      000000號電話給他(指被告陳喬偉)，在電話中，我問他『
      有沒有空可以到我家』，他說有，他就知道我是要跟他買
      安非他命，他就將一小包一千元的安非他命送到我嵐峰路
      的住處附近給我，我就交給他一千元的現金。」等語(參
      見99年度偵字第4674號卷第127頁筆錄）；嗣於本院審理
      中復結證稱：「(問：你都是使用0000000000號行動電話
      撥打陳喬偉0000000000的電話與他聯絡？)我的電話沒有
      錯，至於他的電話，時間太久了，我不確定是否這壹支。
      」、「(問：你說第二次購買安非他命的交易地點是在你
      家嵐峰路，時間是十八時許，當時你剛下班，也是購買壹
      包，是否實在？)是，我也是把錢交給陳喬偉，陳喬偉把
      毒品交給我。」、「(問：你住處嵐峰路是否就是在宜蘭
      市○○路員山加油站附近？)是，因為嵐峰路與泰山路的
      路口就是在我家附近，那裡有加油站。所以我所述與陳喬
      偉是在嵐峰路我家附近的地方交易之地點就是宜蘭市○○
      路員山加油站附近。」等語。(參見本院99訴479號卷第26
      2、264頁審理筆錄）參之被告陳喬偉於偵查中亦供稱：「
      我記得是在勒戒(99年9月12日)前半個月左右，在宜蘭市
      ○○路員山加油站附近，也就是林家民嵐峰路住處附近，
      我請他一小包安非他命，價值約一千元，因為他毒癮發作
      叫我救他，我沒有跟他拿錢」等語(參見99年度偵字第467
      4號卷第127頁筆錄第184頁筆錄)、於本院審理中供稱：「
      本來是我與林家民一起合資購買的，但是身上錢沒有那麼
      多，所以才先去向他拿錢，當時我自己先出資一千元，先
      去拿毒品，先欠對方錢，我拿到毒品之後，就把毒品交給
      林家民，並向林家民拿壹仟元。我壹仟元的毒品都交給林
      家民了。」等語(參見本院卷第75-76頁筆錄)，足見被告
      陳喬偉確實有向證人林家民收取一千元並交付甲基安非他
      命之事實，應堪認定。被告陳喬偉雖否認有販賣營利之意
      圖，辯稱係與林家民合資購買云云，惟查前揭毒品買賣交
      易之事實，業據證人林家民證述綦詳，苟如被告陳喬偉所
      辯係與林家民合資，焉有僅係由被告陳喬偉持林家民所交
      付之一千元前往向他人購買毒品後再交付林家民之理？況
      證人林家民已證稱：「我也是把錢交給陳喬偉，陳喬偉把
      毒品交給我。」等語，已如前述，顯見當時應是被告陳喬
      偉與證人林家民之買賣交易，而非係被告陳喬偉代林家民
      購買甲基安非他命，應堪認定，此外並有扣案陳喬偉所有
      之門號0000000000號扣案可資佐證，事證明確，被告陳喬
      偉辯稱：係與林家民合資購買云云，顯屬卸責之詞，不足
      採信。
(二)、如附表一編號2部分之犯罪事實，業據證人林光文於偵查
      中結證稱：「(問：你有無向陳喬偉購買過安非他命或海
      洛因？)我只有購買過安非他命一次，但沒有施用。」、
      「(問：你是在何時、地向他購買多少金額的安非他命？)
      我於99年9月10日下午，先以行動電話打給陳喬偉0000000
      000的電話，在電話中我告訴陳喬偉，我在宜蘭堤防這裡
      ，叫他過來談我朋友賣他車的事情，我跟他約在內城的榮
      源國中那裡，他到了之後，講完賣車之事後，他問我說「
      我這裡有安非他命，你要不要」，我說我很久沒有施用了
      ，他說他缺錢加油，我先拿一千元借他，他說他沒有錢可
      以還我，就拿一包安非他命給我，我就將安非他命放在我
      的自小貨車上，但因無吸食器，所以沒有施用，後來那包
      安非他命就不見了。」、「(問：(提示99年9月10日16時5
      5分40秒、9月10日17時42分46秒0000000000與0000000000
      之行動電話通訊監察譯文)是否為你與陳喬偉之對話內容
      ？內容為何意？)是。內容是我連絡他要講賣車之事，後
      來他跟我說他那邊有毒品安非他命要賣我，我說不用賣，
      就借他一千元，但是他還是將一包安非他命拿給我。」等
      語。(參見99偵4674號162、163頁偵訊筆錄)嗣於本院審理
      中復結證稱：當天下午伊與陳喬偉約在內城的榮民醫院旁
      邊的榮源國中，伊確實有交一千元給陳喬偉，陳喬偉有放
      壹包安非他命在伊的小貨車上等語(參見本院卷第254、25
      8頁審理筆錄)，且參之卷附99年9月10日16時55分40秒、9
      月10日17時42分46秒0000000000與0000000000之行動電話
      通訊監察譯文(參見前揭偵查卷第153、154頁)，證人林光
      文確實於前揭時地聯絡與被告陳喬偉見面，足以佐證證人
      林光文前揭證詞之真實性。被告陳喬偉辯稱伊係向林光文
      借一千元，事後一、二日即返還，且未交甲基安非他命予
      林光文云云，要屬卸責之詞，不足採信。至於證人林光文
      本院審理中雖另證稱：伊與被告陳喬偉約在榮源國中，係
      要說賣車的事，一千元是陳喬偉向伊借的云云。然查，證
      人林光文於本院審理中復自承伊當時生活也很苦，有小孩
      要養，且伊借給被告陳喬偉的一千元，伊當時就打算不用
      還了等情(參見本院卷第258頁)，衡情證人林光文焉有在
      自己生活困苦及需負擔家計重擔之下，仍無端借款予與之
      毫無親緣關係之被告陳喬偉，且無庸返還之理？足徵證人
      被告陳喬偉與林光文二人當時對以林光文所交付之一千元
      為對價，交換被告陳喬偉所交付之一包安非他命，應有雙
      方買賣或互易之意思合致，是證人林光文前揭證稱一千元
      係借予被告陳喬偉云云，應屬迴護被告陳喬偉之詞，不足
      採為有利於被告陳喬偉之依據。綜上所述，被告陳喬偉此
      部分之犯行，應堪予認定。
(三)、被告張嘉慧、吳俊男對於前揭犯罪事實一(二)(即附表二
      部分)之犯行，於警詢、偵查中及本院審理中均坦承不諱
      ，核與證人高志維於警詢、偵查中及本院審理中證稱：卷
      附99年9月17日22時30分12秒、9月17日22時40分10秒、9
      月17日22時47分14秒之通訊監察譯文，是伊與「賤兔」(
      被告吳俊男)及1名不知名女子(被告張嘉慧)對話內容，上
      記通訊監察譯文對話內容是伊要向其購買毒品安非他命的
      對話內容，但那次並沒有完成交易，但隔了約三天某晚「
      賤兔」打行動電話問伊，是否曾打給他，伊回答有，因此
      伊在電話中跟他講要購買毒品，隨後雙方約在羅東運動公
      園廁所內交易毒品，伊依約前往等候，後來他(指吳俊男)
      駕車與1名女子(指張嘉慧)前來，伊以新台幣4千元向其購
      得安非他命2包，重量約1.6公克等情相符(參見警星偵000
      0000000號卷第18-20頁、99年度偵字第4674號卷13-14頁
      、本院卷第202頁筆錄)，並有前揭通訊監察譯文附卷可資
      佐證(參見前揭偵查卷第9、10頁)，被告吳俊男、張嘉慧
      前揭自白顯與事實相符，堪予採信。
(四)、被告吳俊男對於前揭犯罪事實一(三)之犯行，坦承不諱，
      核與證人林家民於警詢、偵查中及本院審理中證稱：99年
      9月21日20時40分17秒、9月21日21時41分23秒，00000000
      00與0000000000之行動電話通訊監察譯文是伊與吳俊男之
      對話內容，就是伊要向他購買安非他命的內容，有交易毒
      品成功，交易地點係在員山鄉○○路上(鳥地方餐廳)旁的
      路旁，該次是以1000元買一小包安非他命毒品等語相符(9
      9偵4674號卷第118-119頁警詢筆錄、99偵4674號第126-12
      8偵訊筆錄、本院卷第260-265頁審理筆錄)，並有前揭通
      訊監察譯文附卷可資佐證(參見前揭偵查卷第124頁)，被
      告吳俊男前揭自白顯與事實相符，堪予採信。
    此外並有扣案陳喬偉自承為其所有之甲基安非他命5包、電
    子秤一個(秤量毒品所用)、分裝袋一大包(分裝毒品所用)、
    門號0000000000手機一支，及被告吳俊男自承為其所有之扣
    案電子秤一個(秤量毒品所用)，及被告張嘉慧自承其所有之
    分裝袋9包(分裝毒品所用)可資佐證；而扣案之前揭甲基安
    非他命5包，經送驗結果確係檢出Methamphetamine(甲基安
    非他命)成分(實稱毛重4.4920公克，含5袋5標籤，淨重3.32
    20公克，取樣0.0002公克，餘重3.3218公克)，亦有交通部
    民用航空局航空醫務中心毒品鑑定書附卷足稽（參見前揭偵
    查卷第197頁），事證明確，被告三人前揭犯行，應均堪予
    認定。
二、按我國法令對販賣毒品者臨以嚴刑，惟毒品仍無法禁絕，其
    原因實乃販賣毒品存有巨額之利潤可圖，故販賣毒品者，如
    非為巨額利潤，必不冒此重刑之險，是以有償販賣毒品者，
    除非另有反證證明其出於非圖利之意思而為，概皆可認其係
    出於營利之意而為（詳最高法院93年度臺上字第1651號、87
    年度臺上字第3164號等判決意旨參照）。且販賣甲基安非他
    命係違法行為，非可公然為之，且有其獨特之販售通路及管
    道，復無公定價格，容易增減分裝之份量，而每次買賣之價
    量，可能隨時依雙方關係深淺、資力、需求量及對行情之認
    知、來源是否充裕、查緝鬆嚴、購買者被查獲時供述購買對
    象之可能風險評估等，而異其標準，非可一概而論。查被告
    陳喬偉否認其有上開販賣第二級毒品甲基安非他命之事實，
    固難查悉被告陳喬偉原取得安非他命之成本代價，而確認被
    告與買方間交易之「價差」或「量差」或「純度」謀取利潤
    ，然近年來政府為杜絕毒品之氾濫，對於查緝施用及販賣毒
    品之工作，無不嚴加執行，販賣毒品罪又係重罪，設若無利
    可圖，衡情一般持有毒品之人當無輕易將所持有之甲基安非
    他命任意轉售他人而甘冒於再次向他人購買時，而有被查獲
    移送法辦之危險之理，且不論是瓶裝或袋裝之甲基安非他命
    均可任意分裝或增減其份量，而每次買賣之價量，亦隨時隨
    雙方關係之深淺、當時之資力、需要程度及對行情之認知等
    因素而為機動地調整，因之販賣之利得，除經坦承犯行，或
    帳冊價量均臻明確外，委難察得實情，故縱未確切查得販賣
    賺取之實際差價，但除別有事證，足認係按同一價格轉讓，
    確未牟利外，尚難執此即認非法販賣之事證有所不足，致知
    過坦承者難辭重典，飾詞否認者反得逞僥倖，而失情理之平
    。再以政府對毒品之查禁森嚴，刑罰甚重，衡情倘非有利可
    圖，絕無平白甘冒被嚴查重罰之高度風險，而為毒品有償交
    易之理。以本件而論，被告三人與交易對象並非至親，茍無
    利得，絕無甘冒重典，以原價買賣第二級毒品之理，是被告
    三人有營利之意圖，可以認定。
三、按甲基安非他命係毒品危害防制條例第2條第2項第2款所規
    定之第二級毒品。核被告陳喬偉就附表一所為(即犯罪事實
    一(一))、被告吳俊男、張嘉慧就附表二所為(即犯罪事實一
    (二))、被告吳俊男就犯罪事實一(三)所為，均係犯毒品危
    害防制條例第4條第2項販賣第二級毒品罪。被告3人販賣前
    持有甲基安非他命之低度行為，已為其後販賣之高度行為所
    吸收，不另論罪。被告吳俊男、張嘉慧2人就上開附表二販
    賣甲基安非他命之犯行，有犯意聯絡及行為分擔，應論以共
    同正犯。被告陳喬偉所犯附表一之2次販賣甲基安非他命犯
    行；被告吳俊男所犯附表二及犯罪事實一(三)之2次販賣甲
    基安非他命犯行，犯意均各別，行為均互殊，應均予分論並
    罰。再按「犯第4條至第8條之罪於偵查及審判中均自白者，
    減輕其刑」，毒品危害防制條例第17條第2項定有明文。而
    被告吳俊男、張嘉慧對於上開事實欄一(二)、被告吳俊男對
    上開事實欄一(三)所示販賣毒品甲基安非他命之犯罪事實，
    業已於偵審中坦承不諱，自應依前開規定，減輕其刑。再被
    告陳喬偉就附表一編號1之部分，業已在偵審中坦承曾於99
    年8月間，在宜蘭市○○路員山加油站附近收取林家民之一
    千元及交付甲基安非他命一包予林家民等情，雖其辯稱僅是
    幫助林家民購買等語。惟按「所謂自白，係指被告對於自己
    所為已經構成犯罪要件之事實，坦白陳述而言；至於對阻卻
    責任或阻卻違法之事由，有所主張或辯解，乃辯護權之行使
    ，仍不失為自白。」（最高法院89年度臺上字第4513號刑事
    判決意旨參照），則被告陳喬偉就上開附表一編號1之部分
    ，既已供承前開犯罪情節，縱有上述辯解，要僅為其對有關
    犯罪情節之辯述，不能因此謂非自白（最高法院100年度臺
    上字第2187號刑事判決意旨參照）。從而，被告陳喬偉就上
    開附表一編號1之販賣第二級毒品予林家民之部分，在偵審
    中均自白犯罪情節，則揆諸前開說明，被告陳喬偉就此部分
    已符合毒品危害防制條例第17條第2項所規定得減輕其刑之
    要件，本院爰依上開規定予以減輕其刑。至被告陳喬偉就附
    表一編號2部分之犯行，其於偵審中均否認有交付毒品甲基
    安非他命予林光文，自難認符合毒品危害防制條例第17條第
    2項所規定得減輕其刑之要件。又刑法第59條之酌量減輕其
    刑，必須犯罪另有特殊之原因與環境等等，在客觀上足以引
    起一般同情，認為即予宣告法定低度刑期尤嫌過重者，始有
    其適用（參照最高法院45年台上字第1165號判例意旨），本
    件被告三人販賣甲基安非他命之所得雖非鉅額，且數量亦非
    甚多，然被告三人明知販賣甲基安非他命予他人施用，危害
    他人身心健康，且刑責不輕，竟為圖營利，鋌而走險，目無
    法紀，殊無可資憫恕減輕其刑可言。爰審酌被告三人適值青
    壯，竟不思以勞力正途牟利，反販賣第2級毒品牟利，毒害
    他人身心健康之犯罪動機、目的、手段，及被告吳俊男曾因
    學習能力差，反應慢，在學成績均丁等，總智能73分之智識
    程度，有宜蘭縣後備指揮部100年2月18日後宜蘭勤字第1000
    000439號函附辦理因病停役體格複檢證明書在卷可稽（參見
    本院卷第127-129頁），及被告陳喬偉犯後否認販賣毒品犯
    行之態度、被告吳俊男、張嘉慧犯後坦承販賣毒品犯行，態
    度良好，及其三人所為對社會所生之危害等一切情狀，分別
    量處如主文所示之刑，並就被告陳喬偉、吳俊男部分併定其
    應執行之刑。
四、扣案之甲基安非他命5小包，確係檢出第2級毒品甲基安非他
    命成分，已如前述，應依毒品危害防制條例第18條第1項前
    段之規定宣告沒收並銷燬之。另扣案電子秤一個、分裝袋一
    大包、門號0000000000手機一支(含SIM卡一枚)，被告陳喬
    偉均坦承為其所有，且該電子秤及分裝袋分別係供秤量毒品
    及分裝毒品犯罪之用，亦為被告陳喬偉所自承，而該門號00
    00000000手機一支，係用以聯絡販賣毒品之物，有通訊監察
    譯文可稽；另扣案電子秤一個係被告吳俊男所有，用供秤量
    毒品犯罪之用，為被告吳俊男所自承；另扣案之分裝袋9包
    ，係被告張嘉慧所有用供包裝毒品犯罪所用之物，亦為被告
    張嘉慧所自承，爰均同條例第19條第1項之規定宣告沒收。
    又被告陳喬偉如附表一所示二次販賣第二級毒品所得各1000
    元；被告吳俊男如犯罪事實欄一(三)所示販賣第二級毒品所
    得1000元；被告吳俊男、張嘉慧如附表二所示販賣第二級毒
    品所得4000元，應均依同條例第19條第1項之規定宣告沒收
    之，如全部或一部不能沒收時，以其財產抵償之；被告吳俊
    男、張嘉慧如附表二所示共同販賣第二級毒品所得4000元部
    分，並諭知連帶沒收及抵償之。至於另扣案被告陳喬偉所有
    之海洛因二包及門號0000000000手機一支，因與本件被告等
    人犯罪無關；扣案被告張嘉慧所有之門號0000000000、0000
    000000手機各一支，被告張嘉慧均否認與本件犯罪有關，復
    無證據證明該手機係供犯罪所用之物；扣案門號0000000000
    手機、帳單3張被告吳俊男均否認與本件犯罪有關，復無證
    據證明該手機及帳單係供犯罪所用之物；另扣案之門號0000
    000000手機一支，被告三人均否認為其所有及共犯罪所用之
    物，爰均不予宣告沒收，併予敘明。
乙、無罪部分
一、公訴意旨另以被告陳喬偉、吳俊男與張嘉慧均明知甲基安非
    他命係屬毒品危害防制條例第2條第2項第2款規定之第二級
    毒品，不得非法販賣、持有，竟意圖營利，分別為下列行為
    ：
    （一）陳喬偉基於販賣第二級毒品甲基安非他命營利之犯意
          ，於附表三所示之交易時間、地點，以附表三所示之
          交易方式、金額及數量，先後販賣甲基安非他命予陳
          毅、高志維等人。
    （二）吳俊男與張嘉慧共同基於販賣第二級毒品甲基安非他
          命營利之犯意聯絡，於附表四所示之交易時間、地點
          ，以附表四所示之交易方式、金額及數量，販賣甲基
          安非他命予林鼎宜及陳毅。
    因認被告陳喬偉、吳俊男與張嘉慧此部分所為，均係犯毒品
    危害防制條例第4條第2項之販賣第二級毒品罪嫌云云。
二、按犯罪事實應依證據認定之，無證據不得認定其犯罪事實，
    刑事訴訟法第154條定有明文。再按認定不利於被告之事實
    ，須依積極證據，茍積極之證據本身存有瑕疵而不足為不利
    於被告事實之認定，即應為有利於被告之認定，更不必有何
    有利之證據，而此用以證明犯罪事實之證據，猶須於通常一
    般人均不至於有所懷疑，堪予確信其已臻真實者，始得據以
    為有罪之認定，倘其證明尚未達到此一程度，而有合理性之
    懷疑存在，致使無從為有罪之確信時，即應為無罪之判決，
    最高法院82年度台上字第163號判決、76年台上字第4986號
    、30年上字第816號等判例可資參照。次按，毒品交易之買
    賣雙方，乃具有對向性之關係，為避免犯販賣、轉讓、施用
    、持有毒品等罪者嫁禍他人而虛偽陳述其毒品來源，俾圖藉
    毒品危害防制條例第17條規定減輕其刑，其自白之憑信性即
    比一般無利害關係之證人所為之證述較為薄弱，為擔保其陳
    述之真實性，以避免為邀寬典而為損人利己之不實陳述，是
    其陳述是否與事實相符，仍應調查其他證據以資審認，必達
    於一般之人均不致有所懷疑，而得確信其為真實之程度者，
    始得採為被告有罪之認定（最高法院99年度台上字第7410號
    判決意旨參照）。是施用毒品者關於其向某人購買毒品之供
    述，必須補強證據佐證，以擔保其供述之真實性，俾貫澈刑
    事訴訟無罪推定及嚴格證明之基本原則。而茲所謂補強證據
    ，指其他有關證明施用毒品者之關於毒品交易之供述真實性
    之相關證據而言，必須與施用毒品者關於毒品交易之供述，
    具有相當程度之關聯性，而足使一般人對施用毒品者關於毒
    品交易之供述，並無合理之懷疑存在，而得確信其為真實，
    始足當之（最高法院99年度台上字第4731號判決參照）。又
    被告或共犯之自白，不得作為有罪判決之唯一證據，仍應調
    查其他必要之證據，以察其是否與事實相符，刑事訴訟法第
    156條第2項定有明文。末按刑事訴訟法第156條第2項規定，
    被告雖經自白，仍應調查其他必要之證據，以察其是否與事
    實相符。立法目的乃欲以補強證據擔保自白之真實性；亦即
    以補強證據之存在，藉之限制自白在證據上之價值。而所謂
    補強證據，則指除該自白本身外，其他足資以證明自白之犯
    罪事實確具有相當程度真實性之證據而言。雖其所補強者，
    非以事實之全部為必要，但亦須因補強證據與自白之相互利
    用，而足使犯罪事實獲得確信者，始足當之（最高法院74年
    臺覆字第10號判例意旨參照）。
三、被告陳喬偉部分：
(一)、被訴販賣第二級毒品甲基安非他命予陳毅部分：
      訊據被告陳喬偉否認有前揭公訴人所指附表三編號1-3之
      犯行。查本件公訴人認被告陳喬偉涉犯附表三編號1-3犯
      行，無非係以證人陳毅於警詢之證詞，為其主要論據，
      惟查，證人陳毅於警詢之陳述，屬被告以外之人於審判
      外之陳述，應認無證據能力，已如前述。而扣案被告陳喬
      偉供承為其所有之電子秤一個、分裝袋一大包、門號0000
      000000手機一支，雖足以作為前揭被告陳喬偉有罪部分之
      佐證，惟其係於99年10月27日始為警查扣，尚難據為證明
      被告陳喬偉確有於99年8、9月間，即公訴人所指附表三編
      號1-3之時地，販賣甲基安非他命與陳毅犯行之相關聯
      補強證據。此外本院復查無其他積極證據足資證明被告陳
      喬偉確有如公訴人所指附表三編號1-3之犯行，其此部分
      之犯行尚屬不能證明，自應無罪之諭知。
(二)、被訴販賣第二級毒品甲基安非他命予高志維部分：
   1、訊據被告陳喬偉否認有前揭公訴人所指附表三編號4之犯
      行，辯稱：高志維確實有去汽車旅館找伊，當時伊有向他
      人購買一包安非他命，並在該處與高志維一起施用安非他
      命，伊有找高志維一起合資購買甲基安非他命，當天高志
      維要帶小孩去看醫生，怎麼可能有錢向伊買毒品等語。本
      件公訴人認被告陳喬偉涉犯此部分罪嫌，無非係以證人高
      志維於警詢及偵查中之供述為其主要論據。然查，證人高
      志維於警詢之陳述，屬被告以外之人於審判外之陳述，應
      認無證據能力，已如前述；而證人高志維偵查中及本審理
      中雖均證稱：以0000000000之行動電話向使用0000000000
      電話之胖胖的男子(指陳喬偉)購買過一次安非他命，時間
      係99年7、8月間在宜蘭河濱公園附近的汽車旅館內，向該
      男子購買3000元的安非他命1包，重量1公克，是該名男子
      親自交付給伊，伊把錢當場交給他，當時只有伊與該名男
      子在旅館內交易等語。惟此為被告陳喬偉所否認。
   2、按毒品交易之買賣雙方，乃具有對向性之關係，為避免犯
      販賣、轉讓、施用、持有毒品等罪者嫁禍他人而虛偽陳述
      其毒品來源，俾圖藉毒品危害防制條例第17條規定減輕其
      刑，其自白之憑信性即比一般無利害關係之證人所為之證
      述較為薄弱，為擔保其陳述之真實性，以避免為邀寬典而
      為損人利己之不實陳述，是其陳述是否與事實相符，仍應
      調查其他證據以資審認，是施用毒品者關於其向某人購買
      毒品之供述，必須補強證據佐證，以擔保其供述之真實性
      ，俾貫澈刑事訴訟無罪推定及嚴格證明之基本原則，已如
      前述。查本件公訴人認被告陳喬偉涉犯此部分之犯行，除
      施用毒品者高志維於偵查中及本院審理中之供述之外，尚
      無任何補強證據佐證。而扣案被告陳喬偉供承為其所有之
      電子秤一個、分裝袋一大包、門號0000000000手機一支，
      雖足以作為前揭被告陳喬偉有罪部分之佐證，惟其係於99
      年10月27日始為警查扣，尚難據為證明被告陳喬偉確有於
      99年8、9月間，即公訴人所指附表三編號4之時地，販賣
      甲基安非他命與高志維犯行之相關聯補強證據。此外本院
      復查無其他積極證據足資證明被告陳喬偉確有如公訴人所
      指附表三編號4之犯行，其此部分之犯行尚屬不能證明，
      自應無罪之諭知。
四、被告吳俊男、張嘉慧部分
    訊據被告吳俊男辯稱：事情過太久了，伊記得有與林鼎宜見
    過面，但好像沒有拿東西給他等語；被告張嘉慧則否認認識
    陳毅，辯稱：伊確定林鼎宜沒有去過伊租屋的地方等語。
    查本件公訴人認被告吳俊男、張嘉慧涉此部分之罪嫌，無非
    係以證人陳毅於警詢之供述及證人林鼎宜於警詢、偵查中
    及本院審理中之證述，為其主要論據。惟查，證人林鼎宜於
    警詢及偵查中雖證稱：有在99年8、9月份間與陳毅合資購
    買毒品，是陳毅在聯絡交易時、地，當時是陳毅以伊00
    00000000的電話聯繫購買安非他命，陳毅與張嘉慧及吳俊
    男均有連繫過並購買安非他命毒品，有一次在99年9月份(詳
    細時間不記得)在宜蘭市○○路(奕順軒麵包店)他們租屋處
    ，伊在樓下等，是陳毅上樓去買安非他命毒品，該次是向
    吳俊男(賊兔)、張嘉慧(小葵)買的，那次綽號「賤兔」及綽
    號「小葵」有交付二包安非他命給伊及陳毅，伊和陳柏毅
    是每個人出資500元等語。惟其嗣後於本院審理中則證稱：9
    9年9月間伊和陳毅各出資五百元到宜蘭市○○路奕順軒麵
    包店附近向被告吳俊男、張嘉慧購買二包價值壹仟元的甲基
    安非他命，該次交易是否由陳毅以伊申請之0000000000行
    動電話與被告吳俊男、張嘉慧聯絡，該次購買二包甲基安非
    他命的價金壹仟元，是由伊把錢交給陳毅，之後再由陳
    毅交給誰伊不知道，因為伊當時沒有在那邊，當時伊是在奕
    順軒麵包店附近的十字路口，是在他們租屋的地方交易，陳
    毅就是走進去奕順軒麵包店裡面，伊當時在路口等陳柏毅
    要載他，所以毒品是何人交給陳毅的，伊不清楚，陳柏毅
    把錢交給何人伊也不清楚等語。足證證人林鼎宜於警詢及偵
    查中證稱：該次是向吳俊男(賊兔)、張嘉慧(小葵)買的，那
    次綽號「賤兔」及綽號「小葵」有交付二包的安非他命給伊
    及陳毅等情，與其於本院審理中證稱：伊當時在路口等，
    毒品是何人交給陳毅的，伊不清楚，陳毅把錢交給何人
    伊也不清楚等情，已有不符；再參之證人陳毅於警詢時復
    證稱：吳俊男及張嘉慧伊真的沒有向他們買過甲基安非他命
    ，亦從來沒有拿林鼎宜的0000000000電話去聯絡購買安非他
    毒品，林鼎宜供稱99年9月份與伊至宜蘭市○○路（奕順軒
    ）旁由伊上樓去向張嘉慧(綽號：小葵)購買安非他命毒品，
    並不屬實，伊從沒有與林鼎宜一同聯絡購買安非他命毒品，
    亦未與林鼎宜合資購買毒品過等語，足徵證人陳毅否認有
    前揭向張嘉慧、吳俊男購買毒品之事實，是自難僅憑證人林
    鼎宜於警詢及偵查中之片面之指述，即認被告吳俊男、張嘉
    慧確有此部分販賣甲基安非他命之犯行。又被告吳俊男、張
    嘉慧於本院準備程序就此部分雖自白其犯罪，惟被告或共犯
    之自白，不得作為有罪判決之唯一證據，仍應調查其他必要
    之證據，以察其是否與事實相符，已如前述，本件依檢察官
    所舉之證據，尚不足以證明被告張嘉慧、吳俊男有此部分販
    賣第二級毒品甲基安非他命予證人林鼎宜、陳毅之犯行，
    被告吳俊男、張嘉慧於本院準備程序之自白，自不得作為有
    罪判決之唯一證據，此外復查無其他積極證據足資證明被告
    張嘉慧、吳俊男確有此部分之犯行，揆諸前揭說明，既無積
    極證據足認被告張嘉慧、吳俊男有此部分犯行，不能證明被
    告張嘉慧、吳俊男犯罪，自應為被告張嘉慧、吳俊男無罪之
    諭知。
據上論斷，應依刑事訴訟法第299條第1項前段、第301條第1項，
毒品危害防制條例第4條第2項、第17條第2項、第18條第1項前段
、第19條第1項，刑法第11條前段、第28條、第51條第5款，判決
如主文。
本案經檢察官張立言到庭執行職務
中    華    民    國   100    年    6     月    30    日
                  刑事第三庭  審判長法  官  黃永勝
                                    法  官  陳映佐
                                    法  官  鄭貽馨
以上正本證明與原本無異。
如不服本判決應於收受本判決後10日內向本院提出上訴書狀，並
應敘述具體理由。若未敘述理由者，應於上訴期間屆滿後20日內
向本院補提理由書狀(均須按他造當事人之人數附繕本)。
                                    書記官  劉晨輝
中    華    民    國   100    年    6     月    30    日
附表一
┌──┬─────┬─────┬─────┬────────┐
│編號│交易時間  │交易地點  │交易對象  │交易金額、數量及│
│    │          │          │          │方式            │
├──┼─────┼─────┼─────┼────────┤
│1   │99年8月間 │宜蘭市泰山│林家民    │林家民使用097503│
│    │          │路員山加油│          │8162號行動電話與│
│    │          │站附近    │          │陳喬偉持用之0981│
│    │          │          │          │441337號行動電話│
│    │          │          │          │聯絡，約定交易時│
│    │          │          │          │間、地點後，由陳│
│    │          │          │          │喬偉以1包1000元 │
│    │          │          │          │之價格販賣予林家│
│    │          │          │          │民1次           │
├──┼─────┼─────┼─────┼────────┤
│2   │99年9月10 │宜蘭縣員山│林光文    │林光文使用091848│
│    │日下午    │鄉內城榮源│          │4918號行動電話與│
│    │          │國中      │          │陳喬偉持用之0981│
│    │          │          │          │441337號行動電話│
│    │          │          │          │聯絡，約定交易時│
│    │          │          │          │間、地點後，由陳│
│    │          │          │          │喬偉以1包1000元 │
│    │          │          │          │之價格販賣予林光│
│    │          │          │          │文1次           │
└──┴─────┴─────┴─────┴────────┘
附表二
┌──┬─────┬─────┬─────┬────────┐
│編號│交易時間  │交易地點  │交易對象  │交易金額、數量及│
│    │          │          │          │方式            │
├──┼─────┼─────┼─────┼────────┤
│1   │99年9月20 │宜蘭縣羅東│高志維    │高志維於99年9月1│
│    │日晚間10時│運動公園廁│          │7日晚間10時30分 │
│    │至12時間  │所        │          │起使用0000000000│
│    │          │          │          │號行動電話與吳俊│
│    │          │          │          │男、張嘉慧共同持│
│    │          │          │          │用之0000000000號│
│    │          │          │          │行動電話聯絡3通 │
│    │          │          │          │後，吳俊男於99年│
│    │          │          │          │9月20日，以上述 │
│    │          │          │          │電話與高志維約定│
│    │          │          │          │交易時間、地點後│
│    │          │          │          │，由吳俊男、張嘉│
│    │          │          │          │慧共同前往，以2 │
│    │          │          │          │包約1.6公克4000 │
│    │          │          │          │元之價格，販賣安│
│    │          │          │          │非他命予高志維1 │
│    │          │          │          │次              │
└──┴─────┴─────┴─────┴────────┘
附表三
┌──┬─────┬─────┬─────┬────────┐
│編號│交易時間  │交易地點  │交易對象  │交易金額、數量及│
│    │          │          │          │方式            │
├──┼─────┼─────┼─────┼────────┤
│1   │99年8月起 │宜蘭縣羅東│陳毅    │陳毅使用098124│
│    │至99年9月1│運動公園旁│          │0845號行動電話與│
│    │1日前     │          │          │陳喬偉持用之0981│
│    │          │          │          │441337號行動電話│
│    │          │          │          │聯絡，約定交易時│
│    │          │          │          │間、地點後，由陳│
│    │          │          │          │喬偉以1小包約0.3│
│    │          │          │          │公克1000元之價格│
│    │          │          │          │，販賣2000元之安│
│    │          │          │          │非他命予陳毅1 │
│    │          │          │          │次              │
├──┼─────┼─────┼─────┼────────┤
│2   │同上      │宜蘭市神農│陳毅    │同上            │
│    │          │路奕順軒麵│          │                │
│    │          │包店旁    │          │                │
├──┼─────┼─────┼─────┼────────┤
│3   │同上      │宜蘭縣三星│陳毅    │同上            │
│    │          │鄉○○路大│          │                │
│    │          │洲統一超商│          │                │
│    │          │旁        │          │                │
├──┼─────┼─────┼─────┼────────┤
│4   │99年7、8月│宜蘭市宜蘭│高志維    │高志維使用098169│
│    │間        │河濱公園附│          │8587號行動電話與│
│    │          │近汽車旅館│          │陳喬偉持用之0981│
│    │          │內        │          │441337號行動電話│
│    │          │          │          │聯絡，約定交易時│
│    │          │          │          │間、地點後，由陳│
│    │          │          │          │喬偉以1包約1公克│
│    │          │          │          │3000元之價格販賣│
│    │          │          │          │予高志維1次     │
└──┴─────┴─────┴─────┴────────┘
附表四
┌──┬─────┬─────┬─────┬────────┐
│編號│交易時間  │交易地點  │交易對象  │交易金額、數量及│
│    │          │          │          │方式            │
├──┼─────┼─────┼─────┼────────┤
│1   │99年9月間 │宜蘭市神農│林鼎宜    │陳毅以林鼎宜所│
│    │          │路奕順軒麵│陳毅    │申請之0000000000│
│    │          │包店吳俊男│          │號行動電話與吳俊│
│    │          │、張嘉慧租│          │男、張嘉慧共同持│
│    │          │屋處      │          │用之0000000000號│
│    │          │          │          │行動電話聯絡後，│
│    │          │          │          │約定交易時間、地│
│    │          │          │          │點後，由林鼎宜、│
│    │          │          │          │陳毅各出資500 │
│    │          │          │          │元向吳俊男、張嘉│
│    │          │          │          │慧購買2包共1000 │
│    │          │          │          │元之之安非他命1 │
│    │          │          │          │次              │
└──┴─────┴─────┴─────┴────────┘
附錄本案論罪科刑法條全文：
毒品危害防制條例第4條第2項
製造、運輸、販賣第二級毒品者，處無期徒刑或7年以上有期徒
刑，得併科新臺幣1千萬元以下罰金。